臺灣臺北地方法院交通事件裁定　　　　100年度交聲字第797號
原處分機關　臺北市交通事件裁決所
異　議　人
即受處分人　陳定國
　　　　　　　　　　　1
上列異議人即受處分人因違反道路交通管理處罰條例案件，對於
臺北市交通事件裁決所於中華民國100 年5 月2 日所為之處分（
原處分案號：北市裁罰字第裁22-ZIB184991 號）聲明異議，本院
裁定如下：
    主  文
異議駁回。
    理  由
一、按汽車行駛於高速公路、快速公路或設站管制之道路，不遵
    使用限制、禁止、行車管制及管理事項之管制規則，而有行
    車速度超過規定之最高速限或低於規定之最低速限行為者，
    處汽車駕駛人新臺幣（下同）3,000 元以上、6,000 元以下
    罰鍰，並記違規點數1 點，道路交通管理處罰條例第33條第
    1 項第1 款、第63條第1 項第1 款，分別定有明文。次按小
    型車行駛高、快速公路行車速度超過規定之最高速限未滿20
    公里，期限內繳納或到案聽候裁決者，處3,000 元，道路交
    通管理事件統一裁罰基準表第33條第1 項第1 款亦定有明文
    。
二、本件異議人即受處分人陳定國於民國100 年3 月3 日晚間22
    時32分許，駕駛車牌號碼CF-5358 號自用小客車，在國道三
    號北上25公里處，因有「速限90公里，經雷達（射）測定行
    速為107 公里，超速17公里」之違規，並經測速照相機拍照
    存證後，由原舉發單位即內政部警政署國道公路警察局第九
    警察隊木柵分隊員警予以製單逕行舉發。嗣異議人提出申訴
    ，經原處分機關即臺北市交通事件裁決所函請原舉發單位調
    查，結果仍認異議人違規屬實，原處分機關乃以異議人有「
    汽車行駛高速公路速度超過規定最高速限（未滿20公里）」
    之違規行為，依違反道路交通管理處罰條例第33條第1 項第
    1 款、第63條第1 項第1 款（裁決書漏引第1 款）及違反道
    路交通管理事件統一裁罰基準表之規定，於100 年5 月2 日
    以北市裁罰字第裁22-ZIB184991號裁決處分裁處異議人罰鍰
    3,000 元，並記違規點數1 點。
三、聲明異議意旨略以：異議人於發現閃燈之當下，看車上之儀
    表版的確是顯示時速93公里，是國道公路警察局函文檢附之
    雷達測速儀器合格書，不表示該測速器一定無誤，且回函說
    明四中，認為一般駕駛人當發現有測速照相儀器閃燈，駕駛
    人當下會看儀器表之速率，會不自覺的減輕油門等語，但異
    議人的確是有看儀表板，當時儀表板上的速率為93公里，但
    異議人未放油門及煞車，且如果要從時速107 公里降至93公
    里，至少要約7 秒以上，更何況眼睛從正前方看儀表板時間
    約1 秒左右。最後，因異議人車內無攝影設備，無法提供證
    明，請相關單位明鑑等語。
四、經查：
（一）異議人於上開時、地，駕駛前揭自用小客車，經雷達測速
      儀器測得行車速度為107 公里，超速17公里（速限90公里
      ），並經測速照相機拍照存證等情，為異議人所不否認，
      並有內政部警政署國道公路警察局100 年3 月21日公警局
      交字第ZIB184991 號舉發違反道路交通管理事件通知單1
      紙及採證照片1 幀附卷可稽（見本院卷第9 頁），是異議
      人因超速違規經員警舉發一事首堪認定。
（二）雖異議人辯稱：雷達測速儀器雖經檢驗合格，但不表示無
      誤云云。然查，本案使用之雷達測速儀器規格為24.125GH
      z （K-Band）照相式，廠牌為GATSOMETER，主機及天線型
      號均為TYPE、器號均為1358，業於99年10月6 日經經濟部
      標準檢驗局檢定合格，檢定合格單號碼為M0GA0000000A、
      M0GA0000000B，有效期限至100 年10月31日之事實，有經
      濟部標準檢驗局雷達測速儀檢定合格證書1 紙附卷可佐（
      見本院卷第11頁），足認上開雷達測速儀器已符合檢驗程
      序，客觀上應可排除測得之數據有錯誤之危險，進而倘若
      異議人對該雷達測速儀器之精確性有所疑慮，應提出具體
      事證加以駁斥，否則僅由異議人空言泛稱雷達測速儀器可
      能有誤，實難採信。
（三）異議人次辯稱：測速拍照時，其未放油門及煞車，當時車
      上儀表板之速率為93公里，若要從107 公里降至93公里，
      約費時7 秒以上云云。經查，由卷附採證照片以觀（見本
      院卷第9 頁），雖可知異議人所駕駛之上開車輛於測速拍
      照時，車後煞車燈並未亮起，堪認異議人當時確實未踩煞
      車減速，惟異議人是否確有如其所辯於遭拍照採證之當下
      ，立即低頭目視其車內儀表板？及當時車內之儀表版是否
      確實顯示為時速93公里等重要前提事實，均無任何證據可
      資佐證，是異議人此部分之辯詞，亦屬空論，難以信為真
      實。
（四）是以，異議人駕車行經速限90公里之高速公路，而經合格
      、精確之雷達測速儀器測得行速達107 公里之違規事實，
      甚為明確，應堪認定，故上開異議人所辯，顯係事後卸責
      之詞，均無理由，不足採信。
五、綜上所述，異議人確有於上開時、地，駕駛前揭自小客車行
    駛高速公路，速度超過規定最高速限（未滿20公里）之違規
    行為。從而，原處分機關依道路交通管理處罰條例第33條第
    1 項第1 款、第63條第1 項第1 款（裁決書漏引第1 款）及
    違反道路交通管理事件統一裁罰基準表之規定，裁處異議人
    罰鍰3,000 元，並記違規點數1 點，於法尚無不合，故本件
    異議人之異議為無理由，應予駁回。
六、據上論斷，應依道路交通事件處理辦法第18條，裁定如主文
    。
中    華    民    國   100    年    6     月    7     日
                  交通法庭    法  官  葉力旗
以上正本證明與原本無異
如不服本裁定應於送達後5日內向本院提出抗告狀
                              書記官  林碧華
中    華    民    國   100    年    6     月    7     日